臺灣臺南地方法院臺南簡易庭民事裁定
111年度南小字第1175號
原      告  台南市大成國宅社區管理委員會


法定代理人  張金仁  
訴訟代理人  沈德麟  

被      告  許雅欣  

上列當事人間請求給付管理費事件，本院於民國111年10月19日
言詞辯論終結，判決如下：
    主      文
被告應給付原告新臺幣8,400元，及自民國111年6月5日起至清償
日止，按週年利率百分之5計算之利息。
訴訟費用新臺幣1,000元由被告負擔。
本判決得假執行。但被告以新臺幣8,400元為原告預供擔保，得
免為假執行。
    事實及理由
壹、程序方面：
　　按訴狀送達後，原告不得將原訴變更或追加他訴，但擴張或
    減縮應受判決事項之聲明者，不在此限，民事訴訟法第255
    條第1項第3款規定甚明。查原告起訴時原請求被告給付新臺
    幣（下同）8,631元，及其中8,400元自支付命令送達翌日起
    至清償日止，按週年利率百分之5計算之利息。嗣於訴訟中
    變更為請求被告給付8,400元，及自支付命令送達翌日起至
    清償日止，按週年利率百分之5計算之利息。經核原告此一
    變更，乃屬減縮應受判決事項之聲明，與前開規定並無不合
    ，應予准許。
貳、實體方面：　　
一、原告主張：被告係坐落臺南市○區○○段00000○號建物（門牌
    號碼臺南市○區○○路0段000巷00弄0號5樓，下稱系爭建物）
    之所有人，系爭建物為台南市大成國宅社區之區分所有建物
    ，故被告應依該社區規約（下稱系爭規約）按月繳納管理費
    700元。詎被告自民國110年1月份起至同年12月份止共12個
    月，均未繳納管理費，合計已積欠8,400元，經原告屢次催
    繳，仍未給付，為此依系爭規約及管理費收繳辦法第5條第3
    項、第7條之規定，提起本件訴訟，請求被告給付積欠之管
    理費及遲延利息等語。並聲明：被告應給付原告8,400元，
    及自支付命令送達翌日起至清償日止，按週年利率百分之5
    計算之利息。
二、被告則以：對於被告為台南市大成國宅社區之區分所有權人
    ，應按月繳納管理費700元，而被告未繳納110年度之管理費
    合計8,400元等節，均不爭執。惟被告未繳納管理費係因原
    告有未盡社區管理修繕職責、公共基金管理失當、未依臺南
    工務局調處委員會決議執行、區權人會議失效等多項違失，
    基於社區住戶權利義務應公平落實，被告始以拒絕繳納管理
    費之方式，盼獲得原告對被告權益之重視，及積極改善上開
    違失等語，資為抗辯。並聲明：㈠原告之訴駁回。㈡如受不利
    判決，願供擔保請准宣告免為假執行。　　
三、原告主張之上揭事實，業據提出與所述相符之管理費收繳作
    業辦法、原告110年12月15日催告被告繳交管理費之函文、
    臺南水交社郵局第210號、第16號存證信函、臺南市政府工
    務局109年12月17日同意原告管理組織報備改選之函文、系
    爭建物登記第一類謄本、臺南市政府公寓大廈管理組織報備
    證明、系爭規約、103年度第三次區分所有權人會議記錄等
    件為證（司促卷第19至25、53、81至83、111頁，本院卷第4
    7至73、221頁）；而被告對其為原告社區區分所有權人，應
    按月繳納管理費700元，尚未繳納110年度之管理費合計8,40
    0元乙節，並不爭執（本院卷第247頁），是本院依上開調查
    證據之結果，堪信原告之主張為真實。至被告抗辯稱其係因
    原告有未盡社區管理修繕職責、公共基金管理失當、未依臺
    南工務局調處委員會決議執行、區權人會議失效等多項違失
    ，基於社區住戶權利義務應公平落實，始以拒絕繳納管理費
    之方式，促使原告積極改善上開違失，並聲請傳喚臺南市政
    府工務局主任秘書鄒譽名到庭作證，證明原告有未盡管理修
    繕頂層平台漏水之違失等語；然繳納管理費為被告作為區分
    所有權人之義務，如被告認為原告管委會執行職務有所缺失
    ，理應循區分所有權人會議或其他法律途徑以資解決，而非
    據此拒繳管理費，是被告抗辯並無理由，該證據調查之聲請
    亦無必要。
四、綜上所述，原告依系爭規約及管理費收繳辦法第5條第3項、
    第7條之規定，請求被告給付110年度之管理費8,400元，及
    自支付命令送達翌日即111年6月5日（司促卷第107頁）起至
    清償日止，按週年利率百分之5計算之利息，為有理由，應
    予准許。
五、本件訴訟費用為原告支出之第一審裁判費1,000元，依法應
    由敗訴之被告負擔，爰依民事訴訟法第87條第1項規定，確
    定被告應負擔之訴訟費用額如主文第2項所示。
六、本件係屬民事訴訟法第436條之8第1項規定適用小額程序所
    為被告敗訴之判決，爰依同法第436條之20規定，依職權宣
    告假執行如主文第3項本文所示。另被告聲請宣告免為假執
    行部分，核無不合，爰依民事訴訟法第392條第2項規定，酌
    定如主文第3項但書所示之相當擔保金額准許之。　
七、本件為判決基礎之事證已臻明確，兩造其餘攻擊防禦方法及
    所提證據，核與判決結果不生影響，爰不逐一論述，併此敘
    明。
八、訴訟費用負擔之依據：民事訴訟法第78條。
中　　華　　民　　國　　111 　年　　10　　月　　31　　日
                    臺南簡易庭  法  官  陳䊹伊
以上正本係照原本作成。
如不服本判決，應於送達後20日內，向本院提出上訴狀並表明上
訴理由，如於本判決宣示後送達前提起上訴者，應於判決送達後
20日內補提上訴理由書（須附繕本）。
對於小額程序之第一審判決之上訴，非以其違背法令之理由，不
得為之。且上訴狀內應記載表明（一）原判決所違背之法令及其
具體內容。（二）依訴訟資料可認為原判決有違背法令之具體事
實。
中　　華　　民　　國　　111 　年　　10　　月　　31　　日
                                書記官  王美韻